# 请教陈版，房地产企业以前年度预缴营业税在当期确认收入的处理？

提问人：lambeka7 时间：2018-03-22 11:34:41
请教陈版： 在营改增之前，房地产企业已将进行预售并预缴了营业税，在 2017 年确认收入时，对已经缴纳的营业税，是计入税金及附加，还是冲减收入？

回答人：chenyiwei
首先判断该部分预收款在 2016 年 5 月 1 日后结转收入时是否属于增值税应税范围。 1 、如果无需缴纳增值税的，按 2 楼所述方法处理。
2 、如果需缴纳增值税的，则首先向地税申请退还前期缴纳的营业税，并从预收账款中分出相当于未来销项税额的金额转入“其他流动负债——待转销项税额”，到纳税义务发生时点时转入“应交税费——应交增值税（销项税额）”。